【裁判字號】    97,破抗,57
【裁判日期】    970605
【裁判案由】    破產宣告
【裁判全文】
臺灣高等法院民事裁定                  97年度破抗字第57號
抗  告  人  建豪營造股份有限公司
法定代理人  甲○○
代  理  人  黃忠律師
上列抗告人因聲請破產宣告事件，對於中華民國97年 4月24日臺
灣臺北地方法院97年度破更一字第 2號所為裁定，提起抗告，本
院裁定如下：
    主  文
抗告駁回。
抗告程序費用由抗告人負擔。
    理  由
一、按：「破產，對債務人不能清償債務者宣告之。」、「債務
    人停止支付者，推定其為不能清償。」破產法第57條、第 1
    條第 2項固有明文規定；惟查：破產制度之目的，在求多數
    債權人之公平受償，若勉強組成破產財團後，他破產債權人
    卻無法藉由破產程序而受到任何清償之機會，徒浪費資金於
    支付破產財團費用及債務，有違破產制度之本旨，自無進行
    破產程序之必要。又：「稅捐之徵收，優先於普通債權。土
    地增值稅、地價稅、房屋稅之徵收，優先於一切債權及抵押
    權。」、「對於破產財團之財產有優先權之債權，先於他債
    權而受清償，優先權之債權有同順位者，各按其債權額之比
    例而受清償。」稅捐稽徵法第6條第1、2項、破產法第112條
    分別定有明文。
二、抗告人於原法院聲請意旨略以：抗告人因經營不善負債、虧
    損累累，已無法清償債務，加上因不諳稅法，尚滯欠國稅局
    營業稅、營所稅及罰鍰均無力繳納，惟恐愈陷愈深致債權人
    無法取得公平受償；為此，提出財產狀況說明書、債權人清
    冊等文件資料，求為裁定宣告抗告人破產。
三、經查抗告人所提出債權人清冊列載債權人等之金額分別為：
    (一)財政部臺北市國稅局南港稽徵所 (以下稱國稅局南港所)
    新臺幣(以下同)9,248,919元(依國稅局南港所函覆原法院抗
    告人至民國96年 7月19日滯欠營業稅、營利事業所得稅合計
    13,142,803元，滯納利息另計)，另罰鍰2,187,691元。(二)臺
    北市稅捐稽徵處南港分處(以下稱稅捐南港分處) 8,283元。
    (三)基隆市環境保護局6,000元。(四)慶豪工程有限公司6,000,0
    00元。(五)許政修3,000,000元。(六)華南商業銀行世貿分行7,4
    94,818元。其中抗告人積欠國稅局南港所、稅捐南港分處之
    營業稅、營利事業所得稅、及房屋稅、地價稅高達13,151,0
    86元 (13,142,803+8,283=13,151,086)，而抗告人之財產狀
    況說明書列載現金 1,050,000元，其破產財團之財產充其量
    亦僅有 1,050,000元，顯不敷清償前述均屬有優先權之政府
    稅捐，其他破產債權人基隆市環境保護局、慶豪工程有限公
    司、許政修、華南商業銀行世貿分行之債權，均無法藉由破
    產程序而受到任何清償之機會；倘貿然宣告破產，勢須優先
    支付破產財團費用，徒浪費資金於支付破產財團之費用及債
    務，將使破產財團之財產更形減少，優先債權人即政府稅捐
    機關之債權將減少分配，其他債權人仍無受分配之可能，殊
    屬無益，無進行破產程序之必要，且有違破產制度之本旨。
四、從而，原法院裁定駁回抗告人之聲請，經核於法尚無不合，
    抗告意旨仍持陳詞，指摘原法院之裁定不當，求予廢棄，為
    無理由，應予駁回。
五、據上論結，本件抗告為無理由，依破產法第 5條、民事訴訟
    法第495條之1第1項、第449條第 1項、第95條、第78條之規
    定，裁定如主文。
中    華    民    國    97    年     6     月    5    日
                    民事第五庭
                        審判長法  官  魏麗娟
                              法  官  蔡芳齡
                              法  官  陳博享
正本係照原本作成。
本裁定除以適用法規顯有錯誤為理由，並經本院許可外，不得再
抗告。如提起再抗告，應於收受後10日內委任律師為訴訟代理人
向本院提出再抗告狀。並繳納再抗告費新台幣１千元。
中    華    民    國    97    年    6     月    9     日
                              書記官  鄭靜如


司法院資訊處製作；財團法人民間司法改革基金會備份。
